---
title: "apply_in_R"
author: "zz"
date: "2016年1月15日"
output: html_document
---

### 注意：尽量使用apply等函数，避免使用循环，双重循环尽量避免
### 直接对行列操作使用apply，split-apply类使用ddply类似函数

---

####1、apply 作用在matrix或dataFrame的行或列上
```{r}
m <- matrix(c(1:10, 11:20), nrow = 10, ncol = 2)
m
apply(m, 1, mean)  # 行
apply(m, 2, mean)  # 列
apply(m, 1:2, function(x) x/2)  #尽管很复杂(简单可以用“m[, 1:2]/2″) – but you get the idea.
```

---

####2、by 作用在按某个因子分组后的dataFrame上
```{r}
head(iris)
by(iris, iris$Species, function(o) mean(o$Sepal.Length))  # 按类别分组，对每组的length的均值
by(iris[, 1:4], iris$Species, summary)                    # 作用在整个组

```
**类似于ddply，使用ddply代替**

---

####3、lapply和sapply   针对list操作，所以不用指定dim，区别在于结果是以list的形式还是array形式
```{r}
x <- list(a = 1:10, beta = exp(-3:3), logic = c(TRUE,FALSE,FALSE,TRUE))
x
lapply(x, mean)
sapply(x,mean)
```
**也可以用plyr类函数代替**

---

####4、replicatie  # 对某个函数重复执行k次
```{r}
replicate(3, rnorm(5))

```

---

####5、mapply,  fun函数接受多个输入df1,df2..., 每个输入的对应位置元素进行fun操作
**函数原型mapply(fun, df1, df2, MoreArgs=NULL), MoreArgs是函数fun的补充参数，list形式**
```{r}
mapply(sum,1:4,11:14)
mapply(sum,1:4,11:14,111:114)   #多个输入的加法
mapply(paste,1:4,11:14)         
mapply(paste,1:4,11:14,MoreArgs = list(sep="+"))

```
