---
title: "plyr_learn"
output: html_document
---

### ddply 示例
####1 summarise + ddply
**对原始数据进行归纳，函数产生新的数据框显示，区别mutate函数（函数产生的变量和原始数据一起返回）**
```{r}
library(plyr)
head(baseball)
summarise(baseball,
          duration = max(year) - min(year),
          nteams = length(unique(team)))
```
- **通常summarise结合plyr使用**

```{r}
newData <- ddply(baseball, "id")    # 按id分组,因为没有func函数，这里是按id顺序排序
head(newData)
summarise(newData,                  # 对分组后的每组数据进行汇总
          duration = max(year) - min(year),
          nteams = length(unique(team)))

df <- ddply(baseball, "id", summarise,    #按id分组，分组后每组数据在year变量和team变量上进行汇总
 duration = max(year) - min(year),
 nteams = length(unique(team)))

head(df)
```
- **summarise后的函数相当于作用于分组后的数据 **
- **一旦ddply结合summarise或mutate使用，后面的函数针对的是分组后的某列**

#####2 多变量
```{r,eval=FALSE}
install.packages("plyr"")
```
```{r}
library(plyr)
dfx <- data.frame(         #生成数据
  group = c(rep('A', 8), rep('B', 15), rep('C', 6)),
  sex   = sample(c('M', 'F'), size = 29, replace = T),
  age   = runif(n = 29, min = 18, max = 54)
)
dfx
dd <- ddply(dfx, .(group, sex), summarize,       #按group和sex分别分组进行统计
 mean = round(mean(age), 2),
 sd = round(sd(age), 2))
head(dd)
```
#### .(group, sex) 的效果等价于 c("group", "sex")

#####3 使用公式，多函数
```{r} 
x <- baseball[1:100,]
head( ddply(x, ~ year+team, nrow) ) # 使用公式表示分组变量
x[x[,"year"]==1871 & x[,"team"]=='CL1',]    # 验证，发现确实如此

head( ddply(baseball, .(team), c("nrow", "ncol")) )  # 使用两个函数，分组后每组多少行，多少列
```

#####4 summarise + ddply
```{r,fig.height=4,fig.width=6,fig.align='center'}
rbi <- ddply(baseball, .(year), summarise,
  mean_rbi = mean(rbi, na.rm = TRUE))        #按year分组，对每组的rbi求均值
plot(mean_rbi ~ year, type = "l", data = rbi)
```

##### 5 mutate, 产生新的变量,返回原始数据+新变量
```{r}
df <- data.frame(id = rep(letters[1:3], each = 3),value = 1:9)
df
ddply(df, .(id), mutate, mean = mean(value))    
```

---

#####[深入理解mutate和summarise](http://stackoverflow.com/questions/26935150/use-of-ddply-mutate-with-a-custom-function)
**1、不用mutate、summarise   **
    1）作用于分组后的dataFrame上
```{r}
   ddply(iris, .(Species), nrow)    
```
    2）作用于分组后的某（些）列上
       2.1）使用inline函数
```{r}
   ddply(iris, .(Species), function(o) mean(o$Sepal.Length))    # 分类后每组length的均值
```
       2.2）模拟summarise
```{r}
   mean.func.summarise <- function(df){
     data.frame( mean.length = mean( df$Sepal.Length ) )
}
   ddply(iris, .(Species), mean.func.summarise)     
```
       2.3）模拟mutate
```{r}
   mean.func.mutate <- function(df){
     data.frame( df,mean.length = mean( df$Sepal.Length ) )
}
   head( ddply(iris, .(Species), mean.func.mutate)  )  
```
**2、使用mutate、summarise，函数就作用于分组后的某（些）列上**
```{r}
mean.func <- function(x) {
  mean(x + runif(length(x)))     #使用定制函数
}   
ans <- ddply(iris, .(Species), mutate, jittered.mean.length = mean.func(Sepal.Length))
head(ans) 

ddply(iris, .(Species), summarize, jittered.mean.length = mean.func(Sepal.Length))
```

---

##### 6 一个简单回归的例子
```{r}
model <- function(x) {                  
    lm(Petal.Length~Petal.Width,data=x)  # 首先定义回归函数
}
# 如果用普通的函数则需要如下的分割、计算、整合三个步骤共四条命令
pieces <- split(iris,list(iris$Species))  # 按品种分为3类
models <- lapply(pieces,model)            # 每个品种应用回归模型，得到3组参数
sapply(models,coef)                       # 组合结果
```
** 用plyr包只用下面两个函数，每个函数都内置了分割、计算、整合的功能。**

```{r}
result1 <- dlply(iris,.(Species),model)
result1

result2 <- ldply(result1,function(x) coef(x))
result2
```

#####7 r*ply对应的是replicate函数。
```{r}
replicate(20,mean(runif(100)))       # 随机生成100个数计算均值，运行20次
rdply(20, mean(runif(100)))
```


最后我们来看一个mdply函数的应用，我们希望用神经网络包来为不同的花进行分类，使用BP神经网络需要的一个参数就是隐藏层神经元的个数。我们来尝试用1到10这十个参数运行模型十次，并观察十个建模结果的预测准确率。但我们并不需要手动运行十次。而是使用mdply函数来完成这个任务。

library(nnet)
# 确定建模函数
nnet.m <- function(...) {
  nnet(Species~.,data=iris,trace=F,...)
}
# 确定输入参数
opts <- data.frame(size=1:10,maxiter=50)
# 建立预测准确率的函数
accuracy <- function(mod,true) {
  pred <- factor(predict(mod,type='class'),levels=levels(true))
  tb <- table(pred,true)
  sum(diag(tb))/sum(tb)
}
# 用mlply函数建立包括10个元素的列表，每个元素包括了一个建模结果
models <- mlply(opts,nnet.m)
# 再用ldply函数读取列表，计算后得到最终结果
ldply(models,'accuracy',true=iris$Species)


---